臺灣花蓮地方法院刑事判決　　　　　　　　　　　　　九十四年度易字第一三八號
　　公　訴　人　臺灣花蓮地方法院檢察署檢察官
　　被　　　告　甲○○
右列被告因竊盜案件，經檢察官提起公訴（九十四年度偵字第二七二號、第二七三號
），經本院合議庭裁定改依簡式審判程序審理，並判決如左︰
    主  文
甲○○連續竊盜，處有期徒刑伍月，如易科罰金，以參佰元折算壹日。扣案之鑰匙壹
支，沒收。又連續竊盜，處有期徒刑伍月，如易科罰金，以參佰元折算壹日。應執行
有期徒玖月，如易科罰金，以參佰元折算壹日。扣案之鑰匙壹支，沒收。
    事  實
一、甲○○曾於民國九十三年八月十一日因結夥三人以上竊盜鐵門一扇，經本院於九
    十三年十二月四日以九十三年度花簡字第五三九號判處有期徒刑六月，緩刑三年
    確定，竟另行起意，先後為下列竊盜犯行：
  (1)甲○○因欠缺交通工具，竟基於意圖為自己不法所有之概括犯意，於九十三年八
  月二十日下午四時許，在花蓮縣花蓮市○○路○段三百一十九之四號鴻揚手工洗
    車場，以其所有之鑰匙一支，竊取乙○○所有之車牌號碼ＨＧＱ–六０八號機車
    （已先於九十三年四月初在花蓮火車站前遭竊，已報廢，但未報遺失），得手後
    供己代步之用。甲○○復於九十三年年八月二十三日上午八時許，在花蓮縣吉安
    鄉○○村○○街八十六號前，以前開鑰匙一支，竊取黃博祺所有之車牌號碼ＮＩ
    Ｇ–八六五號機車，得手後供己代步之用。嗣於九十三年八月三十日經警循線查
    獲，並扣得前開竊車所使用之機車鑰匙一支。
  (2)甲○○另行基於意圖為自己不法所有之概括犯意，於九十三年七月底某日，前往
    花蓮縣吉安鄉○○村○○路○段四百四十五號丁○○所經營之慶豐超商內購物，
    見店內僅有老板娘丁○○一人僱店，有機可乘，竟起意徒手竊取店內販售之車馬
    炮彩券十六張，得手後刮中並兌換現金新台幣（以下同）三千四百元。甲○○食
    髓知味，復於同年八月二十四日上午八時許，騎乘車牌號碼ＨＣＳ–九三０號機
    車前往慶豐超商購物，見店內仍僅丁○○一人，乃再徒手竊取店內販售之吉時樂
    幸運八八八公益彩券九十七張並將之藏於所購買之報紙內，得手後，經丁○○發
    現抓住甲○○手中之報紙，甲○○拉扯報紙時，丁○○因重心不穩而跌倒在地後
    ，甲○○即乘機騎乘前揭機車離去，並刮中兌換現金二千七百元。嗣經警據報循
    線在花蓮縣吉安鄉○○村○○○○街一六六巷口旁發現未懸掛車牌之機車，並於
    是日九時許，在花蓮縣吉安鄉○○村○○○○街一六六巷七號甲○○之友人賴奕
    捷之居處，發現甲○○向丁○○購買之報紙及香菸後查獲上情。
二、案經花蓮縣警察局吉安分局報告台灣花蓮地方法院檢察署檢察官偵查起訴。
    理  由
一、訊據被告甲○○於警詢時及本院審理時均坦承前揭犯行不諱，並據被害人乙○○
    、丁○○、證人丙○○、賴奕捷供述明確，並有贓物認領保管單二紙、車輛協尋
    電腦輸入單一份、扣案機車鑰匙一支、照片等附卷可按，本件事證明確，被告之
    自白堪予採信，應予依法論科。
二、核被告先後四次竊盜犯行，均係犯刑法第三百二十條第一項之竊盜罪。其先後二
    次竊取機車之犯行，以及先後二次竊取彩券之犯行，時間緊接，罪名與構成要件
    相同，應分別論以連續犯，並依法各加重其刑。又被告供稱其連續竊取機車是因
    為欠缺交通工具而犯之，與連續竊取彩券是因為缺錢才行竊者動機不同，且未計
    劃看到值錢之物品就偷竊（見本院卷第二八頁），在慶豐超商是因為見老板娘一
    人在看店才臨時起意偷的（見警卷第六頁）等語，堪認其連續竊取機車及連續竊
    取彩券之犯行間，並非出於同一概括犯意而為之，應分論併罰。爰審酌被告之素
    行，犯罪之動機、犯罪時所受之刺激、犯罪之手段、被害人所受損害程度及被告
    犯罪後猶知坦承犯行之態度等一切情狀，就犯罪事實一、(1)、(2)之部分，分別量
    處如主文所示之刑，並諭知易科罰金之折算標準及定其應執行刑。又扣案之鑰匙
    一支為被告所有供行竊機車之工具，業據被告供述明確，爰依法宣告沒收之。
三、又被告雖曾於九十三年八月十一日因結夥三人以上竊盜鐵門一扇，經本院於九十
    三年十二月四日以九十三年度花簡字第五三九號判處有期徒刑六月，緩刑三年確
    定，惟該案件是被告與同案被告游富榮、許朝欽三人共同竊盜，犯罪手法與本件
    不同，且被告供稱是竊取鐵門是游富榮提議的，伊只是與游富榮同去等語（見本
    院卷第二十九頁），且有本院花蓮簡易庭九十三年度花簡字第五三九號簡易判決
    書一份附卷可按，其犯罪之動機、情節亦與本案不同，尚難認為本件與上開已確
    定之案件有何連續犯之裁判上一罪之關係，本院自得另行審理判決，併此敘明。
四、據上論斷，應依刑事訴訟法第二百九十九條第一項前段、第二百七十三條之一第
    一項，刑法第五十六條、第三百二十條第一項、第四十一條第一項前段、第二項
    ，第五十一條第五款、第三十八條第一項第二款，罰金罰鍰提高標準條例第一條
    前段、第二條，判決如主文。
本案經檢察官薛智友到庭執行職務。
中      華      民      國    九十四    年      六      月     三十     日
                              臺灣花蓮地方法院刑事第二庭
                                  法    官    林  碧  玲
右正本證明與原本無異。
如對本判決不服，應於送達後十日內，向本院提出上訴狀。（應抄附繕本）告訴人或
被害人如對於本判決不服者，應具備理由請求檢察官上訴，其上訴期間之計算係以檢
察官收受判決正本之日期為準。
                                  法院書記官
中      華      民      國    九十四    年      六      月     三十     日
附錄本判決論罪之法律條文：
中華民國刑法第三百二十條第一項：
(普通竊盜罪、竊佔罪)
意圖為自己或第三人不法之所有，而竊取他人之動產者，為竊盜罪，處五年以下有期
徒刑、拘役或五百元以下罰金。
